

COORDONNÉES

6 Rue Louis Arretche 35700 RENNES

faberthet35@gmail.com

0752064430

COMPÉTENCES

•••• Java

•••• Node Js

•••• Javascript

••• SQL

•••• MongoDB

••• CSS

•••• React

••• Php

LIENS:

https://github.com/faberthet
https://cvfb35.000webhostapp.com/

CENTRES D'INTÉRET:

Théâtre, Sport, Jeux-vidéo

FABRICE BERTHET

PROFIL

Après environ 10 ans d'expérience dans le commerce et la restauration, j'ai changé d'orientation professionnelle en intégrant en 2018 une licence informatique. Appétence pour la programmation et détermination m'ont assurées la bonne réussite de ces trois années d'études. J'entre en master MIAGE à la rentrée 2021.

FORMATIONS

2018-2021

Licence Informatique parcours MIAGE

ISTIC - Université Rennes 1 (mention AB)

Baccalauréat Scientifique spécialité physique

Lycée Maupertuis - 35400 Saint-Malo (mention AB)

EXPÉRIENCES PROFESSIONNELLES

Avril-Juin 2021

Stage Dev. Web Fullstack, Breizh Jardin vivant

Node Js - MongoDB - Javascript - CSS

2012-2018

Poissonnier - Cora, St Malo, 35400

Vente - Approvisionnement du Rayon

Pelage/Filetage/Vidage/écaillage

Remballe

Entretien/Nettoyage

2009-2011

Plongeur - Restaurant "La maison Blanche", Cancale, 35260

Plonge - Aide cuisine

Rangement des livraisons

..